臺灣高等法院刑事判決　　　　　　100年度上更(一)字第176號
上　訴　人
即　被　告　趙執中
選任辯護人　曾昭牟律師
　　　　　　姜禮增律師
上列上訴人因毒品危害防制條例等案件，不服臺灣桃園地方法院
97年度訴字第1114號，中華民國98年5月4日第一審判決（起訴案
號：臺灣桃園地方法院檢察署97年度偵緝字第1480號），提起上
訴，經判決後，最高法院發回更審，本院判決如下：
    主  文
原判決撤銷。
趙執中無罪。
    理  由
一、公訴意旨略以：被告趙執中明知甲基安非他命、亞甲基雙氧
    甲基安非他命（MDMA，即俗稱搖頭丸）係毒品危害防制條例
    所列管之毒品，未經許可，不得持有、運輸，竟基於運輸毒
    品入境台灣之犯意，於民國（下同）94年2 月1 日自中國廣
    州地區，將毒品MDMA夾藏於多媒體播放器內，並由不知情之
    聯邦快遞公司（FEDEX ）於當日上午7 時10分許，將上開毒
    品運輸入境桃園縣大園鄉之中正國際機場（已更名為台灣桃
    園國際機場），嗣為警執行FX─014 號班機貨物X 光檢視勤
    務時，發現由聯邦快遞公司代理之快遞郵件（收件人：林先
    生，提單號碼：000000000000，以多媒體播放器名義申報，
    聯絡電話：0000000000）可疑，會同海關人員開箱檢查發現
    ，在多媒體播放器內，夾藏含有甲基安非他命及亞甲基雙氧
    甲基安非他命成分之毒品2 包，總毛重824 公克，隨即派員
    前往收貨單所載收貨地址：台北市○○區○○路16號、18號
    1 樓之「華納商城ATT 」服務台埋伏查緝，等候多時，未見
    收貨人出現，隨即調閱0000000000號通聯紀錄分析比對，查
    訪後，始循線查獲。因認被告所為，係違反毒品危害防制條
    例第4 條第2 項及懲治走私條例第2 條第1 項等罪嫌。
二、按犯罪事實應依證據認定之，無證據不得認定犯罪事實，刑
    事訴訟法第154 條第2 項定有明文。又犯罪事實之認定應憑
    證據，如未能發現相當證據，或證據不足以證明，自不能以
    推測或擬制之方法，作為裁判基礎；且認定犯罪事實所憑之
    證據，雖不以直接證據為限，間接證據亦包括在內，然而無
    論直接證據或間接證據，其為訴訟上之證明，須於通常一般
    之人均不致有所懷疑，而得確信其為真實之程度者，始得據
    為有罪之認定，倘其證明尚未達到此一程度，而有合理之懷
    疑存在而無從使事實審法院得有罪之確信時，即應由法院為
    諭知被告無罪之判決；又檢察官對於起訴之犯罪事實，仍應
    負提出證據及說服之實質舉證責任。倘其所提出之證據，不
    足為被告有罪之積極證明，或其指出證明之方法，無從說服
    法院以形成被告有罪之心證，基於無罪推定之原則，自應為
    被告無罪判決之諭知；所謂認定犯罪事實之證據，係指足以
    認定被告確有犯罪行為之積極證據而言，如未發現相當證據
    ，或證據不足以證明，自不能以推測或擬制之方法，以為裁
    判基礎，最高法院40年台上字第86號、76年台上字第4986號
    、92年台上字第128 號判例意旨可資參照。
三、公訴人認被告涉有上開犯行，無非以被告雖否認犯行，辯稱
    ：伊未運輸毒品MDMA。惟查：
  (一)上揭時、地由移送機關會同財政部台北關稅局查獲多媒體播
    放器內藏有扣案毒品2 包等情，有財政部台北關稅局94年2
    月1 日北遞移字第0940100101號函附扣押、搜索筆錄商業發
    票、快遞貨物文件、X 光儀注檢查貨物報告表、查獲毒品現
    場照片等附卷可稽。又將扣案毒品送請鑑驗後，檢出含有甲
    基安非他命及亞甲基雙氧甲基安非他命成分，亦有內政部警
    政署刑事警察局94年3 月14日刑鑑字第0940020767號鑑定書
    在卷足佐。
  (二)警方依卷附快遞貨物文件所載之收貨人電話0000000000號，
    調閱卷附通聯紀錄後，發現該支電話號碼使用人曾與證人胡
    臣光、洪聖偉聯繫，依前開二名證人所證，足認0000000000
    號電話之使用人為被告。且證人洪聖偉證稱：我之前在「LU
    XY」舞廳任職，與趙執中是同事，任職期間，趙執中曾向我
    提及可承租房間供我居住，惟需其代收包裹，警覺事有蹊蹺
    ，斷然拒絕等語，足認被告本身即可收取貨物，卻輾轉欲以
    代為承租並支付租金之方式，唆使證人洪聖偉代收物品，亦
    徵被告明知所運輸之物品係屬違禁品，不願具名收取。
  (三)證人林仲瑜證稱：被告曾在我店內擔任保全，被告曾告以具
    有竹聯幫背景，且於本件事發前2 、3 個禮拜有出國，不知
    道去哪裡，包裹寄來公司時，被告仍在該店內任職等節，可
    見被告利用己身擔任「華納商城ATT 」保全之機會，本欲神
    不知鬼不覺地收取毒品，詎東窗事發，逃匿無蹤，不願出面
    具領。再徵以趙執中於事發前確有出國前往大陸地區，有入
    出境紀錄查詢表附卷可稽，復有快遞貨物單據等足參。
  (四)從而，本件快遞貨物，應為被告自大陸廣州寄回，並準備在
    其擔任安管人員之ATT商城收訖，因東窗事發，拒絕受領，
    其上開辯詞，為臨訟卸責之飾詞，不足採信云云，為其論罪
    主要依據。
四、訊據上訴人即被告趙執中矢口否認有何上開犯行，辯稱：我
    於94年2 月間確任職於華納ATT 商城，工作內容為晚上要確
    實將每個專櫃的帳收回，我當時除負責華納ATT 商城外，還
    會去士林的都會叢林。我應該有使用0000000000號行動電話
    ，惟該門號係我朋友借我使用，我只使用1 、2 個月即返還
    ，我於94年1 月25日有至大陸地區，但係去嫖妓云云。
五、本件包裏內藏毒品確為事實，被告亦適於本件毒品輸入前數
    日經澳門至大陸地區後返台，並於收貨單上所載送貨地址之
    ATT 商城工作；而警依0000000000號行動電話通聯紀錄查訪
    到之證人胡臣光、洪聖偉均係被告友人，被告亦自承曾使用
    過該門號，故其涉案嫌疑非輕，惟是否因此即可認被告為使
    用0000000000號電話之本件扣案第二級毒品之收貨人，仍非
    無疑。經查：
  (一)內政部警政署航空警察局安檢隊員警於94年2 月1 日7 時10
    分執行FX-014班機貨物X 光檢視勤務發現由聯邦快遞公司代
    理之快遞郵件（收件人：『林先生』，提單號碼：00000000
    0000，以『多媒體播放器』之名義申報）可疑，經會同海關
    人員開箱檢查發現在音箱內夾藏二級毒品MDMA，警方乃會同
    聯邦快遞人員，喬裝送貨人員，依送貨單之地址送貨至台北
    市○○路16、18號一樓，收貨地點是一處櫃台（華納商城AT
    T 服務台），詢問櫃台兩名男子答稱有『林先生』但人不在
    場，取得林先生（即林仲瑜）聯絡電話後，林仲瑜在電話中
    表示他目前在總店開會，乃約定在敦化南路與仁愛路口圓環
    附近交貨，林仲瑜收貨後，喬裝送貨之員警立即逮捕林仲瑜
    ，欲將之帶回敦南派出所製作筆錄，然於路途中警員接獲聯
    邦快遞公司反應，仍有不明人士向聯邦公司詢問送貨情形，
    且華納商城ATT 服務台是一個公眾場所，經常有人利用此地
    點作為收貨地點，警員因而研判真正收件人並非林仲瑜，乃
    帶林仲瑜返回華納商城ATT 服務台，並再次喬裝送貨人員，
    由林仲瑜簽收後，詢問在場人員是何人之包裹，但無人回應
    等情，業據證人即警員徐善崑及林仲瑜證述明確（見原審卷
    (一)第95至99頁、第137 、138 頁）。
  (二)證人即聯邦快遞公司人員喻海寧於警詢時陳稱：按貨上提單
    資料，貨主為林先生，收貨住址：台北市○○區○○路16、
    18號1 樓，電話號碼：「無」（見他字第926 號卷第14頁）
    ；於上訴審審理時仍證稱：本件是我們上班以後，航警局通
    知我們主管發生這件事情，要我去處理的。他字第926 號卷
    第13頁之警詢筆錄是我當天（即94年2 月1 日）在航警局辦
    公室做的，陳述內容實在。我是根據提單回答，提單沒有電
    話號碼，而且航警局也有提單，我當時看就沒有電話。我當
    時的證詞如果說沒有（電話），那就是沒有（見上訴審卷第
    65-66 頁）。當時為喻海寧製作筆錄之員警廖宗郁於上訴審
    審理時證稱：我當時負責訊問、製作喻海寧筆錄，有按照他
    的陳述記載。證人（按筆錄誤載為被告）講的話我都會核對
    提單，作筆錄的時候，提單上面沒有收件人的電話號碼（見
    本院卷第67-68 頁）。按證人喻海寧為案發後第一位被傳喚
    之人，係為查證扣案貨物之收貨人為何，惟渠依提單上記載
    ，竟稱收貨人之電話：無，而為渠制作筆錄之員警廖宗郁於
    核對提貨單，亦認喻海寧所述與提貨單之記載相同，而予制
    作喻海寧之警詢筆錄。若果當時提貨單上有收貨人電話之記
    載，證人喻海寧陳稱「無」時，制作筆錄員警豈有不加以質
    疑而續為詢問之理，再徵諸，苟提貨單上確有收貨電話，何
    以喬裝送貨之警員需問櫃台人員收件人林先生（即林仲瑜）
    之連絡電話？顯見喻海寧上開證詞應非無稽，惟偵字第1480
    號卷內第25頁之提貨單上確有載「收貨人電話0000000000」
    （按記載雖模糊，但非不能辯識），且警員徐善崑、賴嘉宏
    、黃瓊輝分別於原審及上訴審審理時，均堅稱：送貨單上有
    記載0000000000行動電話（見原審卷(一)第97頁、上訴審卷(二)
    第69頁、第143 頁），是警詢時提示予喻海寧之提單究自何
    而來，確非無疑。
  (三)本案查到被告之線索為依卷附0000000000號通聯紀錄查訪到
    證人胡臣光證稱，渠曾以該電話聯繫「直中」即趙執中，經
    警以不明方式提出被告之相片供渠指認，確認被告曾於案發
    前後使用收貨單上所載之0000000000號電話，故為本件嫌疑
    人。惟查：
  1.證人徐善崑於原審審理時證稱：依卷附0000000000號電話通
    聯紀錄所載，94年2 月2 日下午2 時52分、2 時53分，證人
    林仲瑜分別用0000000000電話撥打到送貨單上記載的000000
    0000號電話，分別和持話人通話43秒、109 秒，我們有請證
    人林仲瑜將持用電話的人釣出來，上開所述是否此情形，我
    不敢確定。證人林仲瑜沒有告訴我，他通話的對象係趙執中
    或任何人，他只說他有跟那個人通到電話，但沒有說係趙執
    中。時間太久，我現在的記憶不是很清楚（見原審卷(一)第10
    0 頁）。核與證人林仲瑜於上訴審審理時所證：94年2 月2
    日，我簽收本件包裏後隔天，我就以0000000000號電話打00
    00000000號電話，這兩通電話講了43秒、109 秒，第一通可
    能有人接起來但是沒有出聲，第二通講了近2 分鐘，我好像
    是說我要問問這個電話是誰，當時那個男生好像是說他不在
    ，還是沒有這個人，當時有人接電話，但不是趙執中（見上
    訴審卷(二)98年9 月29日審判筆錄第7-8 頁）。顯見經林仲瑜
    於案發翌日查詢結果，0000000000號電話之使用人並非被告
    。
  2.證人胡臣光於原審審理時證稱：我有二支行動電話，1支係
    0000000000，另一支係0000000000（按即與0000000000號通
    話之號碼），大約92、93年被告在忠孝東路的一間「LUXY」
    的舞廳上班，我在那裡認識被告的。被告在該處擔任安管人
    員。我常去舞廳時，與被告間有互留手機號碼作為聯絡，但
    不記得被告留給我的號碼。卷內照片手機中的號碼就是「LU
    XY」舞廳的人員告訴我，可以找到被告的電話。被告離職後
    ，我找不到被告，我常去「LUXY」舞廳跳舞，我警詢當時係
    說他們的人員有留電話給我。警詢筆錄記載：「被告於93年
    9 月許，將該電話000000000 給我作為相互聯絡之用」，我
    覺得警察誤解我的意思。我記得電話係舞廳人員留給我的，
    不是被告留給我的。0000000000號行動電話於94年2 月3 日
    晚上9 時54分25秒，有跟0000000000號手機通過電話，我不
    清楚該通電話是否我與被告的對話。我記得有一次打電話給
    被告，當時聊很久，如係被告接的電話，我們應該會聊很久
    ，所以我不清楚那是不是被告接的。我只記得我剛剛所提94
    年過年前打給他，該次聊了5 、6 分鐘，後來有再打過此電
    話，但不是被告接的。被告另一個號碼係輸入在我另1 支09
    33號的手機內，號碼我不記得了，當時警察拿手機的電話問
    我，是否係被告的電話，我就說是。我曾經打過這支電話給
    被告。我在我0933號電話內輸入被告另1 支電話，應該係被
    告還在舞廳任職時留給我的。因我打被告電話常常不通，所
    以我才問被告舞廳同事，還有無其他電話可找到被告，他同
    事告訴我，我輸入手機內的號碼應可找到他等語（見原審卷
    二第6- 12 頁），核與渠於上訴審審理時證稱：因為我有時
    候用0919的電話聯絡趙執中找不到，朋友就給我0915的這支
    電話號碼。那位朋友不記得了（見上訴審卷(二)第108 頁背面
    ）。再參以卷附通話記錄，胡臣光於94年2 月3 日晚間撥打
    那次，通話時間僅25秒，並非渠所謂與被告講很久（5 、6
    分鐘）的那次，顯見證人所證，卷附通聯記錄所示胡臣光撥
    打0000000000號電話時，接電話之人並非被告，應屬實在；
    足證0000000000號之使用人似非僅被告一人。再證人林仲瑜
    於94年8 月9 日於警詢證稱：趙執中留給公司的電話是0000
    000000（見他字第926 號卷第9 頁背面），被告為警緝獲時
    所記載之行動電話亦為0000000000（見偵緝字第1480號卷第
    6 頁）。按被告與證人胡臣光為同事關係，並無證據顯示二
    人有何特殊情誼，自無另留其他行動電話號碼給胡臣光之必
    要，是證人胡臣光於偵查中曾證稱：我要找被告都要透過00
    00000000號電話，沒有其他電話等語，顯與事實不符。且渠
    於偵查中亦證稱：該電話是被告或他朋友跟我說的，我有過
    該門號，不記得有沒有找到被告等語（見偵字第8150號卷第
    11頁），亦與渠於原審及上訴審審理時證稱：0000000000號
    電話是渠找不到被告時，經他人告知後始得知之號碼，上開
    94年2 月3 日21時54分之通聯，接電話之人應非被告等語相
    符。自難以證人胡臣光上開偵查中證稱：我要找被告都要透
    過0000000000號電話等語，為被告不利之認定。
  3.警員黃瓊輝於上訴審審理時證稱：依卷附通話記錄顯示，94
    年2 月2 日即案發隔日14時43分，我有以我使用之00000000
    00號行動電話撥打0000000000號行動電話，我說我們是聯邦
    快遞要送貨，實際上內容我忘記了。接聽的人是男的，送貨
    之前好像有打，打不通，結果是第二天才打通，但是貨也沒
    有送成等語（見上訴審卷(二)第102 頁背面）。當天本件由聯
    邦送的貨被查到，但是2 月4 日的時候，依通聯記錄顯示UP
    S 可能有送貨給0915的這隻電話，送貨員是郭進財，他應該
    跟這個貨主有聯絡，但我不知道貨有沒有送成，也不知道是
    什麼貨，但是因為當時有很密集的通聯記錄，貨應該有送到
    才對（見上訴審卷(二)第144 頁背面），並提出政部警政署航
    空警察局承辦本案之全部資料，經本院上訴審審理時影印後
    附卷，其內UP S送貨員郭進財於94年8 月5 日警詢時證稱：
    依0000000000號通聯紀錄所示，94年2 月4 日10時37分、40
    分，我有以我使用之0000000000號行動電話撥打至00000000
    00號電話，通話時間分別為42秒、89秒，上述通話時段應該
    是我上班時段，應是與客戶確認送貨地點，通聯內容，我記
    不起來了。經我詳看警方提供之照片後，確認我不認識照片
    中之趙執中。
  4.綜合上開證人所述，核對卷附之本件0000000000號行動電話
    94年1月25日至2月5日之通聯紀錄（詳附件）顯示：除編號3
    之2月1日22時38分，係該電話持有人主動打電話予證人洪聖
    偉外，其餘均係對方打來，其中編號1之000000000、編號2
    之0000000000、編號9 之0000000000、編號7 之000000000
    、編號8 之000000000 均係UPS 快遞公司電話（見原審卷(一)
    第102-103 頁證人徐善崑筆錄、黃瓊輝提呈卷宗之卷內通聯
    記錄之註記），編號12、13之0000000000則係UPS 快遞公司
    送貨員郭進財之電話；編號4 係員警黃瓊輝持用0000000000
    號電話，欲找出受貨人所打、編號5 、6 係證人林仲瑜持用
    0000000000號電話，欲協助警察打出受貨人所撥打。UPS 快
    遞公司送貨員郭進財已證稱，與0000000000號行動電話聯繫
    後，收貨人非被告，而員警黃瓊輝、林仲瑜亦無從證明，渠
    等0000000000號行動電話聯繫時，接電話之人為被告。再依
    證人胡臣光所證，本件通聯雖有渠打0000000000號電話找被
    告之記錄，惟當時與之通話之人應非被告。是並無證據足認
    0000000000號行動電話，於上開通聯時間內僅被告一人使用
    。再依證人徐善崑、黃瓊輝、賴嘉宏、林仲瑜之證述可知：
    94年2 月1 日下午5 時多，警方於林仲瑜簽收本件包裏後將
    之帶往警察局詢問途中，經連繫發現在林仲瑜在為警管束行
    動期間，仍有不明人士致電聯邦快遞公司，詢問該多媒體播
    放器之運送情形，惟依上開通聯記錄所示，94年2 月1 日00
    00000000號電話並無與聯邦快遞公司通話之記錄，亦可證本
    件收貨人所使用之電話非僅0000000000號一支，且無證據足
    認被告與0000000000號電話之其他使用人有何共犯關係，自
    難僅憑被告曾使用0000000000號電話即認被告為本件毒品之
    收貨人。
  5.證人林仲瑜與員警於94年2 月1 日下午17時30分以後，回到
    ATT 商場佯裝收貨時，被告適在附近執勤等情，為證人林仲
    瑜、本案承辦員警、被告所是認，若果被告係該快遞郵件之
    收貨人，何以林仲瑜簽收後，詢問在場人員是何人之包裹時
    ，被告竟無任何回應？再經本院查詢結果，被告於94年1 月
    至3 月之執勤地點在台北市○○區○○路16號之ATT 信義店
    ，有該公司回函卷可稽（見上訴審卷(一)第178 頁），該商場
    之上班時間為上午11時至晚上10時，有該公司網路資料可佐
    （見原審卷(二)第66頁），而台北市○○區○○路16號，94年
    間和信電訊之通話基地台為台北市○○區○○路18號（編號
    01023 ，華納威秀影城），有和信電訊公司98年8 月11日和
    信（企營）字第09820701907 號函在卷可稽（見上訴審卷(一)
    第175 頁）。依上開通聯紀錄之基地台顯示：0000000000號
    電話之使用人於94年2 月1 日17時26分、36分（即編號1、2
    ），被告上班時間時之通話所在位置，均係台北市○○區○
    ○街600 巷81號附近，而同日22時38分，該電話使用人撥打
    證人洪聖偉電話時（即編號3 ），亦為同一基地台。94年2
    月2 日14時起至17時止（即編號4-9 ）、2 月3 日21時54分
    （編號11），被告上班時間時，員警黃瓊輝、林仲瑜、UPS
    公司、胡臣光撥打該電話時，該電話持有人所在位置為台北
    市○○區○○段4 小段756 地號之台和公司附近，依上開基
    地台位置觀之，無一為被告上班處所之基地台。且依94年2
    月1 日之通話基地台顯示，似足認0000000000號電話之使用
    人於94年2 月1 日17時許至22時38分，均在台北市○○區○
    ○街600 巷81號附近活動，2 月2 日14時至17時，均在大安
    區之台和公司附近活動，而被告94年2 月1 日有上班之事實
    甚明，復無證據足認被告2 月2 日未上班，益證上開通聯紀
    錄內0000000000號電話之使用人非僅被告一人，而與UPS 公
    司、黃瓊輝、林仲瑜、胡臣光通話之人應另有其人。
  (四)至證人洪聖偉於警詢時固證稱：我在台北市忠孝東號「LUXY
    」PUB 當服務生時，有一位擔任公司安管職務的同事趙執中
    ，於94年1 月份，曾要求我幫他代收包裏，但我意識是不法
    物品，所以沒有答應他的要求。惟渠經警提示渠與00000000
    00號行動電話，94年2 月1 日晚上10時38分之通聯紀錄時證
    稱：想不起來是何人持用該電話，更想不起來通聯內容（見
    他字第926 號卷第5 頁背面）；於偵查中證稱：趙執中要叫
    我幫忙收包裏，所以要租房子給我住，後來沒有再詳談，不
    知0000000000號電話是誰的。被告沒有去過我之前之台北市
    ○○區○○街600 巷98弄22號4 樓附近，該處靠山區，非靠
    近ATT 商場（見偵字第8150號卷第8 頁）；於原審審理時證
    稱：「0000000000是否係被告使用之電話，我不知道。」、
    「我之前於警詢、檢察官訊問時均稱，被告曾經要求我幫他
    收包裹，他幫我租房子等，不是被告跟我說的，係之前的同
    事說的，他說因我到台北工作租房子，他那邊有空房子，問
    我是否要去住，因我有房子可住，所以我就沒有再繼續談下
    去，也沒有過去住。」、「被告沒有請我幫他收過包裹，這
    都不是被告直接跟我說的，有收信件，但包裹的部分我不記
    得了。」、「被告係透過我朋友有說要租房子給我，請我幫
    他收包裹」等語（分見原審卷(二)第17-19 頁），於上訴審審
    理時證稱：對上開渠與0000000000號電話之通聯沒有印象，
    並不是被告直接跟我聯絡，是跟大家同事講，是說有房子要
    不要分租等語（見上訴審卷(二)第109 頁背面至110 頁），是
    證人洪聖偉對被告是否有要求渠代收包裏之事，前後所證不
    一，尚難認確有其事。且縱被告曾對證人為此要求，亦難以
    此為被告犯本件運送毒品罪之直接證據。
  (五)雖證人林仲瑜於偵查中證稱：被告曾在我店內擔任保全，曾
    告以具有竹聯幫背景，且於本件事發前2 、3 個禮拜有出國
    ，不知道去哪裡，包裹寄來公司時，被告仍在該店內任職等
    語（見偵字第8150號卷第5 頁）。惟當時本案於偵查中尚未
    起訴，而證人林仲瑜曾收本件貨物，自恐遭檢察官認係嫌疑
    人，所證自有誇大，對被告不利之處，此為人之常情，尚難
    據此即認被告即為本件毒品之收貨人。是雖被告於本件毒品
    輸入台灣地區前數日，適有出國經澳門前往大陸之記錄，亦
    在本件包裏之收貨地址任職，惟此僅係被告「有嫌疑」為收
    貨人，惟依上述證人證言及通聯紀錄之分析，尚難有被告即
    為本件毒品包裏收貨人之「確信」，遑論其他起訴之部分；
    又本件事涉運輸第二級毒品之重典，不能以被告有犯罪之嫌
    疑，即摒棄其餘對被告有利之證據，而遽以上開重罪相繩，
    因此，依罪疑惟輕之原則，尚難認被告有檢察官起訴之犯罪
    事實。
六、綜上所述，依檢察官所舉證據，雖足認扣案包裏內確係第二
    級毒品、被告曾有使用0000000000號行動電話，且適在收貨
    地點之ATT 商場任職，惟仍不足以證明被告有檢察官起訴之
    犯罪事實，此外查無其他積極證據足認被告有何私運毒品進
    口及運輸第二級毒品犯行，不能證明被告犯罪，原審不察為
    被告有罪之判決，尚有未洽，被告上訴否認犯罪為有理由，
    應由本院將原審判決加以撤銷改判，並為被告無罪之諭知。
據上論斷，應依刑事訴訟法第369條第1項前段、第364條、第301
條第1項前段，判決如主文。
本案經檢察官吳國南到庭執行職務。
中    華    民    國   100    年    8     月    23    日
                  刑事第一庭審判長法  官  葉騰瑞
                                  法  官  莊明彰
                                  法  官  彭政章
以上正本證明與原本無異。
檢察官如不服本判決，應於收受送達後10日內向本院提出上訴書
狀，其未敘述上訴之理由者並得於提起上訴後10日內向本院補提
理由書（均須按他造當事人之人數附繕本）「切勿逕送上級法院
」。
                                  書記官  杜宜寧
中    華    民    國   100    年    8     月    23    日
附表
┌──┬─────┬────┬────┬──────┬─────────┐
│編號│ 始話時間 │通話秒數│通話類別│ 通話號碼   │ 基    地    台   │
│    │          │        │        │ 通話對象   │                  │
├──┼─────┼────┼────┼──────┼─────────┤
│ 1  │2005.02.01│30      │受話    │000000000   │台北市○○區○○街│
│    │17:26:01  │        │        │UPS士林公司 │600巷81號         │
├──┼─────┼────┼────┼──────┼─────────┤
│ 2  │2005.02.01│25      │受話    │000000000   │台北市○○區○○街│
│    │17:36:02  │        │        │UPS士林公司 │600巷81號         │
├──┼─────┼────┼────┼──────┼─────────┤
│ 3  │2005.02.01│16      │發話    │000000000000│台北市○○區○○街│
│    │22:38:01  │        │        │洪聖偉      │600巷81號         │
├──┼─────┼────┼────┼──────┼─────────┤
│ 4  │2005.02.02│48      │受話    │000000000   │台北市○○區○○段│
│    │14:43:09  │        │        │員警黃瓊輝  │4小段0756地號-台和│
│    │          │        │        │            │公司              │
├──┼─────┼────┼────┼──────┼─────────┤
│ 5  │2005.02.02│43      │受話    │000000000   │台北市○○區○○段│
│    │14:52:28  │        │        │林仲瑜      │4小段0756地號-台和│
│    │          │        │        │            │公司              │
├──┼─────┼────┼────┼──────┼─────────┤
│ 6  │2005.02.02│109     │受話    │000000000   │台北市○○區○○段│
│    │14:53:35  │        │        │林仲瑜      │4小段0756地號-台和│
│    │          │        │        │            │公司              │
├──┼─────┼────┼────┼──────┼─────────┤
│ 7  │2005.02.02│119     │受話    │00000000    │台北市○○區○○段│
│    │15:43:01  │        │        │UPS桃園機場 │4小段0756地號-台和│
│    │          │        │        │            │公司              │
├──┼─────┼────┼────┼──────┼─────────┤
│ 8  │2005.02.02│19      │受話    │00000000    │台北市○○區○○段│
│    │16:52:28  │        │        │UPS桃園機場 │4小段0756地號-台和│
│    │          │        │        │            │公司              │
├──┼─────┼────┼────┼──────┼─────────┤
│ 9  │2005.02.02│143     │受話    │000000000   │台北市○○區○○段│
│    │16:59:35  │        │        │UPS士林公司 │4小段0756地號-台和│
│    │          │        │        │            │公司              │
├──┼─────┼────┼────┼──────┼─────────┤
│ 10 │2005.02.03│14      │受話    │00000000    │台北市松山區長安東│
│    │10:12:02  │        │        │UPS桃園機場 │路2段215號        │
├──┼─────┼────┼────┼──────┼─────────┤
│ 11 │2005.02.03│25      │受話    │000000000   │台北市○○區○○段│
│    │21:54:25  │        │        │胡臣光      │4小段0756地號-台和│
│    │          │        │        │            │公司              │
├──┼─────┼────┼────┼──────┼─────────┤
│ 12 │2005.02.04│42      │受話    │000000000   │台北市松山區敦化北│
│    │10:37:50  │        │        │UPS送貨員   │路166號-中泰賓館  │
│    │          │        │        │郭進財      │                  │
├──┼─────┼────┼────┼──────┼─────────┤
│ 13 │2005.02.04│89      │受話    │000000000   │台北市松山區敦化北│
│    │10:40:43  │        │        │UPS送貨員   │路155巷87號       │
│    │          │        │        │郭進財      │                  │
└──┴─────┴────┴────┴──────┴─────────┘